臺灣臺北地方法院刑事判決　　　　　　　　　　　　　九十一年度訴字第一二號
　　公　訴　人　臺灣臺北地方法院檢察署檢察官
　　被　　　告　甲○○
右列被告因搶奪案件，經檢察官提起公訴（九十年度偵字第二六一五號），本院判決
如左：
    主  文
甲○○意圖為自己不法之所有，而搶奪他人之動產，累犯，處有期徒刑拾月。
    事  實
一、甲○○前於民國八十五年間因違反麻醉藥品管理條例案件，經臺灣臺北地方法院
    以八十五年度訴字第一０三二號判決有期徒刑七月確定，甫於八十五年十一月十
    六日執行完畢，猶不知悔改，於八十九年十二月三十一日凌晨四時五分許，在臺
    北市○○區○道路九十四巷一之二十四號前「社會局平民住宅」二樓陽台處，與
    丙○○聊天之時，見其將甫修理好之電視遊樂器等物品放置於身旁，竟意圖為自
    己不法之所有，佯稱友人之計程車停放在樓下，而乘丙○○往樓下探視未及防備
    之際，徒手搶奪丙○○所有之電視遊樂器ＰＳ２一組（SONY牌，機號：J0000000
    號）、記憶卡一片、搖桿一支及遊戲光碟片五片，並於得手後逃逸，經丙○○追
    趕未果，嗣於九十年一月十二日，始為警循線查獲，並扣得上開搶奪之電視遊樂
    器ＰＳ２一組（未含記憶卡一片、搖桿一支及遊戲光碟片五片），通知丙○○領
    回。
二、案經臺北市政府警察局信義分局報告台灣台北地方法院檢察署檢察官偵查起訴。
    理  由
一、訊據被告甲○○固不否認於右開時間、地點與告訴人丙○○聊天，並於其後將告
    訴人所有且剛送修取回之電視遊樂器ＰＳ２一組帶走，核與告訴人指訴被告在該
    時地取走其所有之電視遊樂器ＰＳ２部分之情節相符，並有電視遊樂器照片二張
    ，及告訴人出具之贓物認領保管單一紙在卷可稽，足佐被告此部分自白與事實相
    符，惟被告辯稱：當天係因告訴人向伊抱怨電視遊樂器送修之後，仍然沒有將搖
    桿修理好，所以拜託伊將該遊樂器再送修，而且告訴人交給伊之袋子中只有電視
    遊樂器ＰＳ２的主機，並沒有搖桿，也沒有遊戲光碟片云云。
二、經查，前開被告如何向告訴人徉稱友人之計程車停於樓下，而趁告訴人往樓下探
    視未及防備之際，徒手搶奪告訴人所有之電視遊樂器ＰＳ２、搖桿及遊戲光碟片
    等事實，除迭據告訴人於警訊、偵查指訴明確外，告訴人復於本院調查中指稱：
    「我們本來站在陽台的中間，機器放在腳邊，被告叫我去陽台的邊邊看樓下的朋
    友，我過去的時候，餘光就看到被告到陽台的另外一邊了，把我前述機器抱了就
    跑走了，當時我很生氣，有試圖去追，但是天太黑了，看不清楚故追不到」等語
    ，且查：
（一）證人即為被告處理電視遊樂器送修事宜之漫畫書店老闆乙○○於本院調查中結
      證稱：「完全修好才取回的，因為被害人是我們漫畫店的常客，所以我幫他處
      理這件事情有特別注意」，證人即在被告前往找告訴人前正與告訴人在案發處
      聊天之鄰居丁○○亦於警訊及本院調查中證稱：聊天時告訴人曾向其表示剛修
      好拿回遊樂器，並因修理之價格太貴而向其抱怨，所以其確定遊樂器剛修好可
      以操作等語，且被告既稱告訴人因搖桿沒有修理好而拜託伊再將遊樂器送修，
      卻又供稱告訴人交給伊之物品中只有遊樂器主機，並沒有搖桿一詞，如告訴人
      確實要求被告代為將搖桿送修，如何不將搖桿交付被告？是告訴人陳稱「我只
      有向被告被告抱怨太貴，但是沒有抱怨沒有修理好，因為我修了五、六千元」
      之詞應係實在，被告上開所辯顯不足採。
（二）又被告自陳伊對於電視遊樂器並不瞭解，如此告訴人怎可能將一價值上萬元之
      遊戲器材交由一完全不瞭解之人代為處理修理之事？況被告先於偵查中供陳：
      「我將遊樂器拿去店中修理，老闆叫我要請丙○○本人自己去，所以我東西又
      原封不動拿回來」，後於本院審理中改稱：案發當時因為找不到告訴人所指之
      商店，所以在約半小時之後就又回到案發現場云云，前後供詞顯然不一；且案
      發之時為凌晨四時許，一般修理店面不可能營業，證人乙○○亦證：其當時營
      業時間最晚為晚上十二點乙節，則被告辯以告訴人要求伊代為將遊樂器送回原
      來修理的店，所以伊在離開案發處後隨即要將遊樂器送回維修一詞，更委無足
      採。
（三）被告另辯稱，伊案發當時因找不到告訴人所指商家，隨即於約半小時之後返回
      原處但找不到告訴人，所以無法將遊樂器交還告訴人，且若伊真有搶奪告訴人
      之意，即不可能在警察通知時馬上將東西送交警方云云。惟被告雖稱不知告訴
      人詳細住址，僅知道告訴人住家之大概地點，然其與告訴人係經由朋友之介紹
      而認識，為告訴人於偵查中所陳，則二人之間必有共同熟識之朋友，縱使被告
      於返回案發現場後無法找到告訴人，亦可於之後藉由其共同熟識之朋友找尋告
      訴人，而不至於等到十多日後因警方通知方將上開物品提出予警方交還告訴人
      ，況被告亦於警訊中稱，案發當時伊曾叫告訴人在該處等候伊等語，如告訴人
      確委託被告代為修理，其為何不依被告請求在原處等候，抑或將聯絡方式告知
      被告以便維修完畢後可以歸還，故而被告辯稱在案發之後曾試圖將遊戲器交還
      告訴人等詞，亦僅係卸責之詞，不足採信。
（四）綜上所述，被告所辯均不足採信，本件事證明確，被告犯行已堪認定，應依法
      論科。
三、核被告所為係犯刑法第三百二十五條第一項搶奪罪，其前於八十五年間因違反麻
    醉藥品管理條例，經台灣台北地方法院判決有期徒刑七月確定，甫於八十五年十
    一月十六日執行完畢，有台灣高等法院檢察署刑案紀錄簡覆表可憑，五年內再犯
    本件有期徒刑以上刑之罪，為累犯，應依刑法第四十七條規定加重其刑。爰審酌
    被告犯罪後未能坦承犯行，犯後態度不佳，顯無悔意，與告訴人為朋友關係仍故
    犯本件犯行，惟告訴人已表示不願追究之意及被告之品行、智識程度、犯罪之手
    段、目的等一切情狀，量處如主文所示之刑。
據上論斷，應依刑事訴訟法第二百九十九條第一項前段，刑法第三百二十五條第一項
、第四十七條，判決如主文。
本案經檢察官蔡立文到庭執行職務。
中    華    民    國      九十一        年      五      月      七      日
　　　　　　　　　　　　　　　　　　臺灣臺北地方法院刑事第三庭
　　　　　　　　　　　　　　　　　　    審判長法　官　徐　世　禎
                                              法  官  劉  台  安
　　　　　　　　　　　　　　　　　　　　　　　法　官　黎　惠　萍
右正本證明與原本無異
如不服本判決應於送達後十日內向本院提出上訴狀。
                                              書記官　賈　繼　藩
中    華    民    國      九十一        年      五      月      七      日
附錄本案論罪科刑法條全文
刑法第三百二十五條
意圖為自己或第三人不法之所有，而搶奪他人之動產者，處六月以上五年以下有期徒
刑。
因而致人於死者，處無期徒刑或七年以上有期徒刑。致重傷者，處三年以上十年以下
有期徒刑。
第一項之未遂犯罰之。
